【裁判字號】    95,裁,2792
【裁判日期】    951214
【裁判案由】    有關教育事務
【裁判全文】
最  高  行  政  法  院  裁  定
                                     95年度裁字第02792號
聲  請  人  甲○○
                          送達.
上列聲請人與相對人高雄市立大義國民中學間有關教育事務事件
，對中華民國95年4月7日本院95年度裁字第00677號裁定，聲請
再審。本院裁定如下：
    主  文
再審之聲請駁回。
再審訴訟費用由聲請人負擔。
    理  由
一、按依行政訴訟法第283條規定，裁定已經確定，而有第273條
    之情形者，得準用本編之規定，聲請再審。又聲請再審無理
    由者，準用同法第278條第2項規定，以裁定駁回之。
二、經查，本件聲請人前因有關教育事務事件，提起行政訴訟，
    經本院以86年度判字第03301號判決駁回後，曾先後多次提
    起再審之訴或聲請再審，均經本院分別裁判駁回各在案。茲
    聲請人復對本院最近一次，即95年度裁字第00677號裁定（
    下稱原裁定）聲請再審，核其聲請意旨略以其並未委任本院
    賀瑞鸞書記官為其訴訟代理人，其係對原確定裁定提起抗告
    ，賀書記官竟幫其聲請再審，賀書記官於訴訟未經合法委任
    即代理當事人，本件係合於行政訴訟法第273條第1項第5款
    之規定而得聲請再審云云。經查本院95年度裁字第00677號
    裁定之當事人欄並未列賀瑞鸞書記官為其「訴訟代理人」，
    而當事人記載為「聲請人甲○○」，聲請人上開所述，與事
    實不符；又上開裁定係以「本院為終級審法院，一經裁判即
    告確定。當事人對於本院裁定有所不服者，除合於法定再審
    原因得聲請再審外，行政訴訟法別無其他救濟程序。本件聲
    請人對本院94年度裁字第940號裁定提起抗告，自應視為聲
    請再審，依再審程序審理，對聲請人較為有利」，因而將聲
    請人提起之抗告視為聲請再審，依再審程序審理，聲請人所
    主張前開確定裁定有行政訴訟法第273條第1項第5款規定之
    「當事人於訴訟未經合法代理或代表者」之事由，已有誤會
    ，其聲請為無理由，應予駁回。另聲請人於本件亦記載「抗
    告、聲請再審」，本院就「抗告」部分，同上述說明視為聲
    請再審處理，不另為駁回之裁定。又本件聲請再審雖引用行
    政訴訟法第273條第1項第5款規定，惟並未具體表明「當事
    人即甲○○」有何需經「合法代理或代表」之情事，難認已
    合法表明再審事由，其再審之聲請為不合法，亦應予駁回。
三、據上論結，本件再審之聲請為無理由及不合法，爰依行政訴
    訟法第283條、第278條第2項、第104條、民事訴訟法第95條
    、第78條，裁定如主文。
中    華    民    國    95    年    12    月    14    日
                  第二庭審判長法  官  廖  政  雄
                              法  官  鍾  耀  光
                              法  官  姜  仁  脩
                              法  官  王  德  麟
                              法  官  黃  清  光
以  上  正  本  證  明  與  原  本  無  異
中    華    民    國    95    年    12    月    14    日
                              書記官  莊  俊  亨


司法院資訊處製作；財團法人民間司法改革基金會備份。
